Inventaris van het archief van het Ministerie van Koloniën: Registers Statistieke Aantekeningen, ca. 1815-1851; Registers Zakelijke Aantekeningen, ca. 1815-1933
Nationaal Archief, Den Haag
Ministerie van Koloniën: Registers Zakelijke Aantekeningen, Serie A
Koloniën / Registers Zakelijke Aantekeningen
oudste stuk - jongste stuk: 1840-1939
K23079
18 inventarisnummer(s); 1,00 meter
Normale geschreven, getypte en gedrukte documenten, geen bijzondere handschriften.
Nationaal Archief
Secretariaat van Koophandel en Koloniën, 1814-1815 Generale Directie voor de Koophandel en Koloniën, 1815-1818 Ministerie van Publiek Onderwijs, Nationale Nijverheid en Koloniën / Administratie voor de Koloniën, 1818-1824 Ministerie van Nationale Nijverheid en Koloniën / Administratie voor de Koloniën, 1824-1825 Ministerie van Marine en Koloniën / Directie voor de Zaken van de Koloniën, 1825-1830 Ministerie van Waterstaat, Nationale Nijverheid en Koloniën / Administratie voor de Koloniën, 1830-1831 Ministerie van Nationale Nijverheid en Koloniën / Administratie voor de Koloniën, 1831-1834 Ministerie van Koloniën, 1834-1840 Ministerie van Marine en Koloniën, 1840-1841 Ministerie van Koloniën, 1842-1945
Het archief bevat 'Statistiek aantekeningen', een register met statistische opgaven betreffende de Oost-Indische en de West-Indische koloniën, en 'Zakelijke aantekeningen', gerubriceerde registers over koloniale bestuursaangelegenheden met verwijzingen naar het verbaalarchief van het ministerie, besluiten van de gouverneurs(-generaal) en artikelen in tijdschriften etc.
Archiefvorming
Geschiedenis van het archiefbeheer
De verwerving van het archief
Het archief is krachtens bepalingen van de Archiefwet overgebracht.
Aanwijzingen voor de gebruiker
Openbaarheidsbeperkingen
Volledig openbaar.
Materiële beperkingen
Het archief kent geen beperkingen voor het raadplegen van stukken als gevolg van slechte materiële staat.
Aanvraaginstructie
Openbare archiefstukken kunnen online worden aangevraagd en gereserveerd. U kunt dit ook via de terminals in de studiezaal van het Nationaal Archief doen. Om te kunnen reserveren dient u de volgende stappen te volgen:
Creëer een account of log in.
Selecteer in de archiefinventaris een archiefstuk.
Klik op ‘Reserveer’ en kies een tijdstip van inzage.
Verwant materiaal
Beschikbaarheid van kopieën
Inventarisnummers van dit archief zijn niet in kopievorm beschikbaar
Verwante archieven
2.10.02 - Ministerie van Koloniën, 1850-1900
2.10.36.04 - Ministerie van Koloniën, 1900-1963: Openbaar verbaal, 1901-1953
Beschrijving van de series en archiefbestanddelen
- Statistieke aantekeningen van het Ministerie van Koloniën, 1
  - 'Statistieke aantekeningen', register houdende statistische opgaven betreffende de Oost-Indische koloniën, met klapper., ca. 1815 - 1851; 870; 1 deel
  - 'Statistieke aantekeningen', register houdende statistische opgaven betreffende de West-Indische koloniën, met klapper., ca. 1815 - 1850; 871; 1 deel
  - 'Zakelijke aantekeningen', gerubriceerde registers met notities over koloniale bestuursaangelegenheden; met verwijzingen naar het verbaalarchief van het ministerie, besluiten van de gouverneurs(-generaal) en artikelen in tijdschriften etc., met ingebonden klappers., ca. 1815 - 1933; 872-887; 14 delen
    - Oost-Indië, ca. 1815 - 1858, 872
    - West-Indië en de Kust van Guinee, ca. 1815 - 1858, 873
    - Oost-Indië, 1859-1879, deel 1, 874
    - Oost-Indië, 1859-1879, deel 2, 875
    - Oost-Indië, 1859-1879, deel 3, 876
    - Oost-Indië, 1859-1879, deel 4, 877
    - Oost-Indië, 1880 - 1890, 878
    - Oost-Indië, 1891 - 1900, 879
    - Oost-Indië, 1901-1905 en West-Indië, 1891- 1905, 880
    - Oost- en West-Indië, 1906 - 1910, 881
    - Oost- en West-Indië, 1911 - 1915, 882
    - Oost- en West-Indië, 1916 - 1920, 883
    - Oost- en West-Indië, 1921 - 1925, 884
    - Oost- en West-Indië, 1926 - 1927, 885
    - Oost- en West-Indië, 1928 - 1929, 886
    - Oost- en West-Indië, 1930 - 1933, 887